臺灣板橋地方法院刑事判決　　　　　　　94年度易字第549號
聲　請　人　臺灣板橋地方法院檢察署檢察官
被　　　告　甲○○
　　　　　　　　　　　政事務所）
上列被告因違反兵役治罪條例案件，經檢察官聲請簡易判決處刑
（九十四年度偵緝字第七二０號），本院改以通常訴訟程序審理
，於準備程序進行中，被告就被訴之事實為有罪之陳述，經告知
被告簡式審判程序之旨，並聽取當事人之意見後，裁定進行簡式
審判程序，判決如下：
    主  文
甲○○後備軍人，居住處所遷移，無故不依規定申報，致使臨時
召集令無法送達，累犯，處有期徒刑肆月，如易科罰金，以佰
元折算壹日。
    事  實
一、甲○○前於民國九十年間因犯竊盜案件，經台灣台北地方法
    院於九十年五月十一日，以九十年度簡字第一四四０號判決
    ，判處有期徒刑四月，如易科罰金，以三百元折算一日，緩
    刑二年確定。又於九十一年間，因犯竊盜案件，經台灣澎湖
    地方法院簡易庭於九十一年八月十九日，以九十一年度馬簡
    字第六十九號判決，判處有期徒刑六月，如易科罰金，以三
    日元折算一日，上訴後，經台灣澎湖地方法院於九十一年十
    一月十四日以九十一年度簡上字第七號判決，判處有期徒刑
    六月，如易科罰金，以三百元折算一日確定。另於九十一年
    七月間，因違反職役職責罪，經國防部南部地方軍事法院澎
    湖分院判處有期徒刑十月確定。經台灣澎湖地方法院以九十
    二年度聲字第十九號裁定應執行有期徒刑一年二月，上開緩
    刑經撤銷後，經接續執行，於九十三年一月二十一日縮刑期
    滿執行完畢。詎猶不知悛悔，明知其係陸軍回役之應召員，
    為後備軍人，其向役政機關登記之住處為臺北縣鶯歌鎮○○
    路七十一之二號，竟意圖避免臨時召集，於九十三年一月二
    十二日出監後，嗣於九十三年二月底、三月初某日，將居住
    處所遷移至桃園市某處所，無故未依規定申報，致臺北縣後
    備司令部所發指定其應於九十三年三月二十二日十六時前往
    台北縣中和市○○路三號北部地區後備司令部報到之陸軍回
    役臨時召集令，無法通知其本人，致使召集令無法送達。
二、案經臺北縣後備司令部報告臺灣板橋地方法院檢察署檢察官
    偵查後聲請以簡易判決處刑，本院改依通常訴訟程序審理。
    理　　由
一、按除被告所犯為死刑、無期徒刑、最輕本刑為三年以上有期
    徒刑之罪或高等法院管轄第一審案件者外，於第一次審判期
    日前之準備程序進行中，被告先就被訴事實為有罪之陳述時
    ，審判長得告知被告簡式審判程序之旨，並聽取當事人、代
    理人、辯護人及輔佐人之意見後，裁定進行簡式審判程序，
    刑事訴訟法第二百七十三條之一第一項定有明文。經核本件
    被告甲○○所犯係死刑、無期徒刑、最輕本刑為三年以上有
    期徒刑以外之罪，其於準備程序中就被訴事實為有罪之陳述
    ，經法官告知簡式審判程序之旨，並聽取公訴人、被告之意
    見後，本院爰依首揭規定，合議裁定由受命法官獨任進行簡
    式審判程序，合先敘明。
二、訊據被告甲○○對於前揭犯罪事實，業於本院審理時坦承不
    諱，核與證人即承辦送達警員陳邦郁及被告之母乙○○於偵
    訊時所證相符〔見九十四年度偵緝字第七二０號偵查卷第十
    二、十三頁〕，並有上開臨時召集令、受領回執、台北縣後
    備司令部列管後備軍人查詢人口移送法辦年籍表、召集令交
    付通知書各一份附卷足憑〔見九十三年度發查字第一六九七
    號偵查卷第二至四頁〕。足認被告之犯行堪予認定，應依法
    論科。
三、核被告甲○○所為，係犯妨害兵役治罪條例第十條第三項、
    第一項第三款之罪，應依同條例第五條科刑（起訴書誤載為
    係犯同條例第十條第一項第三款之罪，公訴人已當庭更正）
    。又查，被告前於九十年間因犯竊盜案件，經台灣台北地方
    法院於九十年五月十一日，以九十年度簡字第一四四０號判
　　決，判處有期徒刑四月，如易科罰金，以三百元折算一日，
  　緩刑二年確定。又於九十一年間，因犯竊盜案件，經台灣澎
    湖地方法院簡易庭於九十一年八月十九日，以九十一年度馬
    簡字第六十九號判決，判處有期徒刑六月，如易科罰金，以
    三日元折算一日，上訴後，經台灣澎湖地方法院於九十一年
    十一月十四日以九十一年度簡上字第七號判決，判處有期徒
    刑六月，如易科罰金，以三百元折算一日確定。另於九十一
    年七月間，因違反職役職責罪，經國防部南部地方軍事法院
    澎湖分院判處有期徒刑十月確定。經台灣澎湖地方法院以九
    十二年度聲字第十九號裁定應執行有期徒刑一年二月，上開
    緩刑經撤銷後，經接續執行，於九十三年一月二十一日縮刑
    期滿執行完畢，有臺灣高等法院被告前案紀錄表一份在卷可
    稽，其於有期徒刑執行完畢後五年內再犯本件有期徒刑以上
    之罪，為累犯，應依法加重其刑。爰審酌被告犯罪之動機、
    目的、手段、未參加臨時召集影響國家兵力動員，所生之危
    害，及犯後坦承犯行，態度良好等一切情狀，量處如主文所
    示之刑，並諭知易科罰金之折算標準。
據上論斷，依刑事訴訟法第四百五十二條、第二百七十三條之一
第一項，妨害兵役治罪條例第十條第三項、第一項第三款、第五
條，刑法第十一條前段、第四十七條、第四十一條第一項前段，
罰金罰鍰提高標準條例第二條，判決如主文。
中　　華　　民　　國　　94　　年　　12　　月　　13　　日
                      刑事第十庭  法　官　侯志融
上列正本證明與原本無異。
如不服本判決，應於判決送達後十日內，向本院提出上訴狀。
                                  書記官  張玉如
中　　華　　民　　國　　94　　年　　12　　月　　13　　日
附錄本案論罪科刑法條全文
妨害兵役治罪條例第五條：
意圖避免動員召集或臨時召集，而有下列行為之一者，處五年以
下有期徒刑：
一、捏造免役、除役、轉役、緩召、逐次召集或儘後召集原因者
。
二、毀傷身體者。
三、緩召、逐次召集或儘後召集原因消滅後，無故逾三十日未自
    動申報者。
四、拒絕接受召集令者。
五、應受召集，無故逾入營期限二日者。
六、使人頂替本人應召者。
妨害兵役治罪條例第十條：
後備軍人意圖避免召集處理有下列行為之一者，處一年以下有期
徒刑、拘役或科新臺幣九萬元以下罰金：
一、離營歸鄉無故不依規定報到，或重複申報戶籍者。
二、拒絕依規定調查，或體格檢查不到者。
三、居住處所遷移，無故不依規定申報者。
國民兵犯前項第三款之罪者，處六月以下有期徒刑、拘役或科新
臺幣三萬元以下罰金。
後備軍人犯第一項之罪或國民兵犯前項之罪，致使召集令無法送
達者，以意圖避免召集論；分別依第五條或第六條科刑。
